【裁判字號】    98,交簡上,272
【裁判日期】    981230
【裁判案由】    過失傷害
【裁判全文】
臺灣高雄地方法院刑事判決           98年度交簡上字第272號
上  訴  人
即  被  告  乙○○
上列上訴人即被告因過失傷害案件，不服本院民國98年7 月13日
98年度審交簡字第1542號第一審簡易判決（檢察官聲請簡易判決
處刑案號：98年度偵字第6820號）提起上訴，本院判決如下：
    主  文
上訴駁回。
    事  實
一、乙○○於民國97年10月27日下午4 時40分許，騎乘車牌號碼
    WPA-978 號機車，沿高雄市○○區○○路由北往南方向行駛
    ，至高雄市○○區○○路與中正四路交岔路口以北200 公尺
    處，適有甲○○○騎乘車牌號碼APR-728 號機車於該處違規
    停車，乙○○係領有合格駕駛職照之人，理應注意車前狀況
    ，並隨時採取必要之安全措施，而依當時天氣晴朗、日間自
    然光線、視距良好及柏油路面乾燥無缺陷等情形，又無不能
    注意之情事，於道路發生臨時障礙時，竟疏未注意車前狀況
    ，保持安全距離，及減速慢行，因煞車不及失控後滑行撞及
    甲○○○，致甲○○○受有左足踝多處擦挫傷等傷害。乙○
    ○於肇事後，尚未被有偵查權限之該管機關發覺其姓名及犯
    罪事實前，經警到場處理時，當場承認其為肇事人而自首接
    受裁判。
二、案經甲○○○訴由高雄市政府警察局新興分局報請臺灣高雄
    地方法院檢察署檢察官偵查後聲請簡易判決處刑。
    理  由
壹、證據能力部分
一、按被告以外之人於偵查中向檢察官所為陳述，除顯有不可信
    之情況者外，得為證據，同法第159 條之1 第2 項定有明文
    。本件證人甲○○○於檢察官偵查中所為之陳述，其未曾提
    及檢察官在偵查時有不法取供之情形，反對該項供述得具有
    證據能力，亦未釋明上開供述有顯不可信之情況，依上說明
    ，其於偵查中之證言自具有證據能力
二、按被告以外之人於審判外之陳述雖不符刑事訴訟法第159 條
    之1 至之4 等四條之規定，而經當事人於審判程序同意作為
    證據，法院審酌該言詞陳述或書面陳述作成時之情況，認為
    適當者，亦得為證據；當事人、代理人或辯護人於法院調查
    證據時，知有刑事訴訟法第159 條第1 項不得為證據之情形
    ，而未於言詞辯論終結前聲明異議者，視為有前項之同意，
    同法第159 條之5 定有明文。本件證人即告訴人甲○○○於
    警詢中之陳述，其性質雖屬傳聞證據，惟其所為上開警詢筆
    錄內容，業經本院審理時予以提示並告以要旨，且各經當事
    人表示意見。當事人已知上述筆錄乃傳聞證據，且均未於言
    詞辯論終結前對該筆錄內容異議，依上開規定，是其於警詢
    中之證言應具有證據能力。
貳、實體判決理由部分
一、訊據上訴人即被告乙○○供稱伊於上揭時、地與告訴人甲○
    ○○發生車禍，惟矢口否認有過失傷害之犯行，並辯稱當時
    沒有撞到告訴人，不知道她為何受傷云云。經查：
  (一)被告於97年10月27日下午4 時40分許，騎乘機車沿高雄市○
    ○區○○路由北往南方向行駛，至高雄市○○區○○路與中
    正四路交岔路口以北200 公尺處，為閃避告訴人違規停車，
    而失控撞及告訴人左腳之事實，業據被告於警詢及檢察官訊
    問時供述在卷（警卷第2 頁、偵卷第11頁），核與證人即告
    訴人甲○○○於警詢、檢察官訊問及本院審理時具結證述相
    符（警卷第5 至6 頁、偵卷第10至12頁、本院卷第65至68頁
    ）。是被告於上揭時、地，為閃避告訴人違規停車，而失控
    撞及告訴人左腳之事實，應堪認定。而告訴人因本件車禍受
    有左足踝多處挫擦傷，亦有聖功醫院診斷證明書1 紙（警卷
    第13頁）在卷可證。
  (二)被告於本院審理時雖辯稱當時沒有撞到告訴人，不知道她為
    何受傷云云。惟查，被告於警詢及檢察官訊問時均供稱當時
    為了閃避告訴人違規停車，才摔車滑行撞到告訴人的腳（警
    卷第2 頁、偵卷第11頁），且證人甲○○○警詢、檢察官訊
    問及本院審理時均具結證稱，被告騎機車從後面撞上來，造
    成我左足踝多處挫擦傷等語（警卷第6 頁、偵卷第11頁、本
    院卷第65頁），顯見被告於本院審理時改口辯稱當時沒有撞
    到告訴人，不知道她為何受傷云云，顯不可採。
  (三)另本件車禍事故，經本院依職權送請高雄市政府交通局行車
    事故鑑定委員會鑑定，亦認被告於道路發生臨時障礙時未減
    速慢行，為肇事主因，告訴人於禁止臨時停車標線處所停車
    ，為肇事次因，亦有該會98年10月5 日高市車鑑字第098000
    3850號函暨鑑定意見書（本院卷第40至41頁）可資為證。
  (四)此外復有高雄市○○○○○道路交通事故現場圖（警卷第17
    頁）、調查報告書(一)、(二)（警卷第19至23頁）、高雄市政府
    警察局交通大隊交通事故談話紀錄表（警卷第27至29、31至
    33頁）、道路交通事故肇事人自首情形紀錄表（警卷第35至
    37頁）、現場照片8 幀（警卷第39至45頁）、事故分析研判
    表（本院卷第6 頁）在卷可稽。
  (五)綜上所述，本件被告因疏未注意車前狀況，保持安全距離，
    及減速慢行，致煞車不及失控後滑行撞及告訴人，造成告訴
    人受有左足踝多處擦挫傷等傷害之犯行，事證明確，被告前
    揭所辯，顯係事後飾卸之詞，難以採信。是被告過失傷害之
    犯行，堪以認定，應依法論科。
二、核被告所為，係犯刑法第284 條第1 項前段之過失傷害罪。
    又被告於肇事後，尚未被有偵查權限之該管機關發覺其姓名
    及犯罪事實前，經警到場處理時，當場承認其為肇事人而接
    受裁判，有高雄市○○○○○道路交通事故肇事人自首情形
    紀錄表（警卷第35頁）附卷可稽，符合自首要件，應依刑法
    第62條前段規定減輕其刑。原審認被告犯罪事證明確，援引
    刑法第284 條第1 項前段、第62條前段、第41條第1 項前段
    ，刑法施行法第1 條之1 等規定，並審酌本件車禍肇因於被
    告疏未注意車前狀況，及保持安全距離等節，致其所騎乘之
    機車失控擦撞告訴人之左腳，使告訴人受有左足踝多處擦挫
    傷等傷勢，且未與告訴人達成和解，賠償告訴人所受損害，
    及被告於警詢、偵訊時坦承犯行，且告訴人所受傷勢尚非嚴
    重，以及被告並無不良前科紀錄等一切情形，量處拘役25日
    ，並諭知如易科罰金，以新台幣1 千元折算1 日之折算標準
    ，尚稱妥適。是依卷證所示，原審已依刑事訴訟法第452 條
    第2 項詳細記載認定之犯罪事實、證據及應適用之法條，其
    認事用法並無不當，原審判決所宣告之刑度亦屬妥適，被告
    上訴顯無理由，應予駁回。
據上論斷，應依刑事訴訟法第455 條之1 第1 項、第3 項、第36
8 條，判決如主文。
本案經檢察官丙○○到庭執行職務。
中    華    民    國    98    年    12    月    30    日
                    交通法庭  審判長法  官  李璧君
                                    法  官  鄭峻明
                                    法  官  曾仁勇
以上正本證明與原本無異。
不得上訴。
中    華    民    國    98    年    12    月    30    日
                                    書記官  王紀芸
附錄本案論罪科刑法條全文：
中華民國刑法第284條第1項
因過失傷害人者，處6 月以下有期徒刑、拘役或5 百元以下罰金
，致重傷者，處1 年以下有期徒刑、拘役或5 百元以下罰金。

司法院資訊處製作；財團法人民間司法改革基金會備份。
